【裁判字號】    97,交簡上,39
【裁判日期】    970805
【裁判案由】    過失傷害
【裁判全文】
臺灣彰化地方法院刑事判決            97年度交簡上字第39號
公  訴  人  臺灣彰化地方法院檢察署檢察官
上  訴  人
即  被  告  丙○○
上列上訴人即被告因過失傷害案件，不服本院彰化簡易庭九十七
年度彰交簡字第二九二號，中華民國九十七年五月二十三日第一
審簡易判決（臺灣彰化地方法院檢察署九十七年度調偵字第一六
三號），提起上訴，本院管轄之第二審合議庭判決如下：
    主  文
原判決撤銷。
丙○○因過失傷害人，處拘役拾日，如易科罰金，以新臺幣壹
仟元折算壹日。
    犯  罪  事  實
一、丙○○於民國（下同）九十六年六月二十日六時二十分許，
    騎乘車牌號碼ＫＯＣ－五０八號重型機車，沿彰化縣和美鎮
    ○○路由南往北方向直行，行經該路與德美街交岔路口時，
    本應注意行經設有閃光紅燈之支道交岔口時，應暫停讓設有
    閃光黃燈之幹道上行駛之車輛先行，且依當時天候晴、日間
    有自然光線、路面乾燥無缺陷、無障礙物且視距良好之情形
    下，並無不能注意之情事，竟疏未暫停禮讓幹道上之車輛即
    貿然直行，致以左前車頭撞擊孫乙○○所騎乘搭載甲○○沿
    德美街由西往東方向直行至上開交岔路口之車牌號碼ＮＰＡ
    －一三二號重型機車車頭，致雙方當場人車倒地，孫乙○○
    受有右膝、右足擦傷、左側胸壁挫傷等傷害，甲○○受有臉
    、右手肘、右腰、右小腿、右腳踝擦傷等傷害。丙○○肇事
    後，留在現場，於有偵查犯罪職權之機關或個人發覺其犯罪
    前，自動向前往現場處理本件車禍之員警坦承肇事而自首，
    且主動接受裁判。
二、案經孫乙○○及甲○○訴由彰化縣警察局和美分局報請臺灣
    彰化地方法院檢察署檢察官偵查後，聲請簡易判決處刑。
    理  由
一、上揭犯罪事實，訊據被告丙○○於警詢、偵訊中及本院審理
    時均坦承不諱，核與證人即被害人孫乙○○、甲○○於警詢
    中之指述情節相符，並有財團法人彰濱秀傳醫院診斷證明書
    、道路交通事故現場圖、道路交通事故調查報告表（一）、
    （二）、彰化縣警察局交通警察隊道路交通事故肇事人自首
    情形紀錄表各一紙及現場照片六張附卷可稽。按閃光紅燈表
    示「停車再開」，車輛應減速接近，先停止於交岔路口前，
    讓幹線道車優先通行後認為安全時，方得續行，道路交通標
    誌標線號誌設置規則第二百十一條第一款定有明文。又汽車
    行駛至交岔路口，支道車應暫停讓幹道車先行，此亦為道路
    交通安全規則第一百零二條第二款所明定，並為駕駛人之被
    告所應注意，且依當時天候晴、日間有自然光線、路面乾燥
    無缺陷、無障礙物且視距良好之情形下，並無不能注意之情
    事；被告在行經彰化縣和美鎮○○路與德美街交岔路口時，
    原應暫停讓設有閃光黃燈之幹道上行駛之車輛先行，丙○○
    竟疏未注意，貿然直行，適有孫乙○○所騎乘搭載甲○○車
    牌號碼ＮＰＡ－一三二號重型機車行經於此，致丙○○反應
    不及撞擊孫乙○○之機車而雙方人車倒地，有前揭道路交通
    事故調查報告表（一）、（二）、道路交通事故現場圖為憑
    ，其對本件車禍之發生顯有過失甚明。再者，告訴人孫乙○○因本件車禍受有右膝、右足擦傷、左側胸壁挫傷等傷害、
    甲○○受有臉、右手肘、右腰、右小腿、右腳踝擦傷等傷害
    ，被告之過失行為與告訴人孫乙○○、甲○○受傷間，均具
    有相當因果關係，是以本件被告過失傷害犯行事證已臻明確
    ，其犯行堪予認定。
二、核被告所為，係犯刑法第二百八十四條第一項前段過失傷害
    罪。被告以一過失傷害行為，同時侵害告訴人孫乙○○、甲○○，係以一行為而觸犯構成要件相同之數罪名，為同種想
    像競合犯，應依刑法第五十五條之規定，從一重處斷。又被
    告於肇事後，經路人報警（未報明肇事人姓名），並於未經
    有偵查犯罪職權機關或公務員發覺其為犯人前，於員警到場
    處理時陳明其為肇事者而自首，進而接受裁判，此有彰化縣
    警察局道路交通事故肇事人自首情形紀錄表一紙在卷可參，
    核與自首之要件相當，爰依刑法第六十二條前段規定減輕其
    刑。原審判決引據檢察官之聲請簡易判決處刑書以被告事證
    明確而論罪科刑，固非無見，惟原審判決漏未審酌被告上開
    過失傷害犯行，係以一行為觸犯數罪名之同種想像競合犯，
    應依刑法第五十五條規定從一重處斷情形，顯有違誤，於法
    要屬不能維持，故被告上訴認原審判決量刑過重，雖無理由
    ，仍應由本院撤銷改判。本件雖因交通事故之發生乃肇因於
    被告之過失行為，並致告訴人等受有前開傷害，惟姑念被告
    於案發後即自首接受裁判，歷經偵、審程序亦均坦承犯行，
    深具悔意，雖因經濟困窘迄今未能與被害人達成民事和解，
    有其清寒證明書及積欠房租證明二紙在卷可參，暨衡量其過
    失程度、告訴人所受傷勢，智識程度等一切情狀，酌情量處
    如主文所示之刑，並諭知易科罰金之折算標準，以示懲儆。
據上論斷，應依刑事訴訟法第四百五十五條之一第一項、第三項
、第三百六十九條第一項前段、第三百六十四條、第二百九十九
條第一項前段，刑法第二百八十四條第一項前段、第五十五條、
第六十二條前段、第四十一條第一項前段，刑法施行法第一條之
一，判決如主文。
本案經檢察官郭玄義到庭執行職務。
中    華    民    國    97    年     8    月     5    日
                  刑事第一庭  審判長法官  葉榮郎
                              法      官  郭麗萍
                              法      官  胡宜如
以上正本證明與原本無異。
本件不得上訴。
中    華    民    國    97    年     8    月     5    日
                              書  記  官  謝鈴玉
附錄本案論罪科刑法條全文：
中華民國刑法第284條
（過失傷害罪）
因過失傷害人者，處6月以下有期徒刑、拘役或5百元以下罰金，
致重傷者，處1年以下有期徒刑、拘役或5百元以下罰金。
從事業務之人，因業務上之過失傷害人者，處1年以下有期徒刑
、拘役或1千元以下罰金，致重傷者，處3年以下有期徒刑、拘役
或2千元以下罰金。


司法院資訊處製作；財團法人民間司法改革基金會備份。
